【裁判字號】    98,行商訴,163
【裁判日期】    981224
【裁判案由】    商標異議
【裁判全文】
智慧財產法院行政判決
                                   98年度行商訴字第163號
                                民國98年12月10日辯論終結
原      告  台灣嬌娃有限公司
代  表  人  甲○○
訴訟代理人  張勛杰律師
被      告  經濟部智慧財產局
代  表  人  乙○○（局長）住同上
訴訟代理人  丁○○
參  加  人  美商聯合圖片企業公司
代  表  人  丙○ ○○
訴訟代理人  李世章律師（兼送達代收人）
            徐念懷律師
上列當事人間因商標異議事件，原告不服經濟部中華民國98年6
月24日經訴字第09806114180 號訴願決定，提起行政訴訟，本院
判決如下︰
    主  文
原告之訴駁回。
訴訟費用由原告負擔。
    事實及理由
一、事實概要
    緣原告前於民國95年3月2日以「寶貝史奴比及圖」商標，指
    定使用於商標法施行細則第13條所定商品及服務分類表第31
    類之「動物用奶粉、動物飼料、幼犬飼料、貓飼料、成犬飼
    料、貓食、狗餅乾、寵物用飲料、寵物用飼料、動物食用蛋
    白質、鳥食、寵物用沙、動物棲息用之乾草、貓砂、寵物棲
    息用品、家畜動物用墊草、新鮮水果及蔬菜、盆景、狗、貓
    」商品，向被告申請註冊，經被告審查，核准列為註冊第12
    54870號商標（下稱系爭商標，如附圖一所示）。嗣參加人
    美商聯合圖片企業公司以註冊第1180433號、第1188104號商
    標及實際使用之「史努比」、「史奴比」商標（下稱據以異
    議等商標，如附圖二至四所示）主張系爭商標有違商標法第
    23條第1項第12款至第14款規定，對之提起異議，原告旋於9
    6年9月5日向被告申請減縮上開註冊指定使用之「新鮮水果
    及蔬菜」商品，並經被告於同年月13日以（96）智商0560字
    第09680431390號函核准在案。其後系爭商標異議案經被告
    審查，核認該商標有違商標法第23條第1項第12款之規定，
    於98年2月24日以中台異字第G00960631號商標異議審定書為
    其註冊應予撤銷之處分。原告不服，提起訴願，經遭駁回，
    遂向本院提起行政訴訟。
二、原告之主張：
  (一)查系爭商標乃係由原告公司於72年即註冊之商標變化而來，
    當時據以異議等商標尚未註冊，參加人亦未在台進行行銷，
    可見系爭商標具原創性。再者，對於著名商標的保護，乃是
    基於WTO之TRIPS協議而來，則同為WTO會員國之新加坡、中
    國大陸等中文國家其對著名商標保護之法制應和我國並無不
    同，然此二國家卻認定原告公司所有之史奴比系列商標並未
    構成近似而有混淆誤認之虞，請鈞院就此事實詳加參酌，以
    期我國之「商標近似而有混淆誤認之虞」判斷基準能與WTO
    各會員國一致。
  (二)原處分暨訴願決定認定系爭商標構成近似商標，原告認為被
    告機關此種僅就兩造商標之各別組成部分為割裂比對，以判
    斷是否構成近似之認定方式，顯然有違「混淆誤認之虞」審
    查基準（下稱「審查基準」）5.2.3之「整體觀察原則」，
    並非以設想消費者實際購買行為態樣為判斷基礎，亦即與認
    知心理學之「圖優效果」（picture superiority effect）
    相牴觸，而有違大腦認知功能運作之一般法則，與審查基準
    5.2. 4所規定「異時異地隔離觀察原則」並不相符。被告機
    關直接表示僅須就系爭商標中之中文部分「史奴比」進行比
    對判斷云云，顯係忽略兩造商標由整體外觀形象觀之，系爭
    商標是由內置兩孩童之圓形圖形在上及較小之中文「寶貝史
    奴比」在下組合而成，而據以異議等商標是以其卡通狗圖形
    及SNOOPY或中文「史努比」組合而成，兩者差異甚大。就結
    構比例來看，系爭商標中兩孩童圖形，亦佔系爭商標構成部
    分之三分之二以上，而應屬足以立即為人辨識之部分。加以
    ，系爭商標之兩孩童圖形並非屬說明產品內容、功用之圖案
    ，因此亦具有識別性。由是可知，兩造商標之主要部分意匠
    有別、差異顯而易見，給予消費者之整體印象截然不同，故
    於異時異地隔離觀察時，應不會有購買時產生混淆誤認之可
    能性。從而，系爭商標並非屬近似之商標。至唱呼之讀音相
    同，亦非即可謂必然構成近似，另史奴比亦不能作為SNOOPY
    之唯一音譯，被告及訴願機關將整體商標割裂成多個部分，
    僅單就部分商標為個別比對，即謂言兩造商標構成近似，此
    舉顯然違反通體觀察原則而與審查基準5.2.3不符。
  (三)被告認定參加人將據以異議等商標廣泛運用於各種商品領域
    ，而有多角化經營之事實，且二商標之指定商品性質、功能
    共同而為類似商品。惟由參加人於本件異議程序中所檢附之
    相關使用證據可知，據以異議等商標主要用於表徵他類商品
    至少有20類之相關商品，詎被告竟為二商標指定商品相同之
    認定，顯有速斷之虞。復由據以異議等商標所表徵之商品附
    件資料可知，其廣告及商品之型錄多使用「史努比」、「SN
    OOPY及卡通圖」、「PEANUTS」，並非使用「史奴比」之中
    文三字，是二商標縱指定之商品有所相通，惟二商標於外觀
    之整體印象既有不同，自無使消費者產生混淆誤認產品之產
    製者之可能。
  (四)原告自71年起使用中文「史奴比」系列商標迄今已逾15年。
    而原告自71年起至96年間申請經核准註冊有註冊第200889號
    第55類、註冊第203245號第07類、註冊第204678號第24類、
    註冊第221979號第52類、註冊第216465號第41類、註冊第21
    5017號第39類、註冊第329271號第47類、註冊第336915號第
    16類、註冊第327364號第21類、註冊第328713號第20類、註
    冊第328910號第19類、註冊第332881號第27類、註冊第4128
    10號第22類、註冊第404811號第07類、註冊第429927號第68
    類、註冊第429927號第06類、註冊第415185號第45類、註冊
    第423657號第38類、註冊第429927號第95類、註冊第432306
    號第08類、註冊第553561號第65類、註冊第851547號第10類
    、註冊第0000000號第10類、註冊第0000000號第05類、註冊
    第0000000號第05類、註冊第0000000號第05類、註冊第0000
    000號第31類及註冊第0000000號第31類等。另由經濟日報、
    民生報、自立晚報、民族日報、青年日報、台灣新生報、台
    灣時報、青年戰士報、大眾報之廣告，台視、中視、華視等
    電視廣告、高等行政法院79年度判字1086號判決、94年至97
    年間商品於賣場之廣告單、相片及相關網頁等資料，可知原
    告確有使用系爭「史奴比」系列商標之事實，且原告使用系
    爭商標之時間，早於參加人使用據以異議等商標之時間，且
    二商標於多類（商標法施行細則第13條所定商品及服務分類
    表第20、24、16、03類）商品上並存，時間最長達25年以上
    ，足見被告亦係認定二商標不構成近似，則原告於系爭商標
    之中文名稱前再加上「寶貝」二字，與據以異議等商標相較
    ，更應不會構成近似。
  (五)商標法第23條第1項第12款著名商標保護審查基準3.3.3，商
    標若為第三人廣泛使用於不同之商品/服務，則該商標排他
    使用之程度較低，今中文史奴比三字自原告於71年首作為商
    標使用外，另有第三人台灣優生股份有限公司以史奴比及圖
    商標用於「奶嘴、奶瓶、奶瓶刷…等產品」，廣泛銷售至各
    大賣場及全國各大商場，銷售總額於91年到97年3月止為279
    萬件，總金額約1億3671萬元。另「史奴比」中文三字亦業
    經原告於大陸地區取得多件中文之商標權，且與其他廠商之
    中文「史奴比」、「史努比」廣泛註冊使用於各類商品，且
    原告之中文史奴比系列商標已於多件大陸地區之商標異議程
    序中獲得異議不成立之處分。綜上，史奴比三字之商標排他
    使用性已經第三人之廣泛使用於他類不同服務及商品，而堪
    認該商標之商標排他性之程度已低，絕非被告所認定之具有
    高度之排他性。
  (六)並聲明：1.原處分與訴願決定均撤銷。2.訴訟費用由被告負
    擔。
三、被告之答辯：
  (一)據以異議等商標「SNOOPY」及卡通狗圖形係由美籍查爾斯‧
    舒茲（Charles M. Schulz）於西元1950年在「花生漫畫」
    中所創設之一角，50多年以來，SNOOPY系列漫畫透過美國境
    內與全球各地於超過兩千家報紙連載，以超過20種語言刊載
    於75國，超過3億5千萬讀者，並於全球70多國取得商標註冊
    ，又據以異議等商標「SNOOPY」及卡通狗圖進入我國後，參
    加人及其授權代理商即結合使用「SNOOPY」之中譯文「史努
    比」、「史奴比」，除於73年在被告申准取得註冊第248610
    、248609號等「史努比」、「史諾比」商標專用權外，在我
    國並長期積極舉辦各類宣傳活動及持續透過各大平面、電子
    媒體宣傳報導，尤其在89年為慶祝史努比卡通狗50週年，參
    加人在我國舉辦漫畫回顧及經典收藏商品展等多項活動，展
    示由40餘家廠商製作之史奴比文具禮品、電腦周邊產品、服
    飾、寢具、玩具、手錶等即達千種商品，又參加人之被授權
    商更遍及全球各地，授權範圍包括寵物玩具、寵物食品等多
    樣性商品或服務，該據以異議等「SNOOPY」、「史奴比」及
    卡通狗圖等商標所表彰之信譽堪認已為我國相關事業或消費
    者所普遍知悉，並臻著名，此有參加人檢送之各國註冊一覽
    表、自72年至95年間參加人及授權代理商於我國廣泛宣傳活
    動、報章雜誌、電子媒體報導、全世界（含我國）被授權人
    名單及實際使用於不同商品之目錄等證據資料附卷可稽。
  (二)商標之文字、圖形、記號、顏色、聲音、立體形狀或其聯合
    式，對於商標／服務之相關消費者所呈現識別商品／服務來
    源之功能，因其商標特徵的不同而有強弱之別。原則上創意
    性的商標識別性最強，而以習見事物為內容的任意性商標及
    以商品／服務相關暗示說明為內容的暗示性商標，其識別性
    即較弱。識別性越強的商標，商品／服務之消費者的印象越
    深，他人稍有攀附，即可能引起購買人產生混淆誤認（審查
    基準5.1參照）。查本件據以異議「SNOOPY及圖」、「史努
    比」、「史奴比」及卡通狗圖等商標，為美籍查爾斯‧舒茲
    （Charles M. Schulz）於西元1950年所首創，經參加人50
    多年來於全球廣泛使用，予消費者印象極為深刻，其識別性
    極高。
  (三)商標近似之判斷得就二商標外觀、觀念及讀音為觀察。系爭
    商標係由中文「寶貝史奴比」及「嬰孩圖」所組成，其中「
    寶貝」二字為一般習見之詞，識別性低，故系爭商標圖樣中
    可區隔之中文「史奴比」係屬消費者印象較深刻之主要部分
    ，與參加人使用並知名之據以異議「SNOOPY及圖」、「史努
    比」、「史奴比」及卡通狗圖等商標相較，二者均有相同或
    近似之中文「史奴比」、「史努比」，又系爭商標之中文「
    史奴比」亦與據以異議等商標之外文「SNOOPY」之音譯相通
    ，或與據以異議卡通狗圖形予人觀念相同，以具有普通知識
    經驗之消費者，於購買時施以普通所用之注意，於外觀、觀
    念或讀音上可能會誤認二者來自同一來源或雖不相同但有關
    聯之來源，應屬構成近似之商標。
  (四)據以異議等商標經參加人保護及廣泛使用而在市場上建立極
    高之著名程度，已如前述，然而，系爭商標之使用情形，依
    原告檢送之行銷證據資料觀之，其附件4之廣告行銷日期僅
    限於71年至76年間，距今已逾20年之久，而附件19台灣優生
    股份有限公司自91年至97年間銷售標示有「史奴比」之商品
    統計數量、金額亦不多，且多係標示於奶嘴、奶瓶、奶瓶刷
    、牙線棒等商品上，非屬系爭商標指定使用於「動物用奶粉
    、動物飼料」等商品之行銷資料，另附件14商品外包裝照片
    無標示產製日期，附件15則晚於西元2008年2月由網頁下載
    之資料，是綜合原告檢送之事證，僅得證明其實際有使用行
    銷於奶嘴、奶瓶、奶瓶刷、牙線棒等商品上，尚不足執以證
    明系爭商標於96年3月16日註冊時，原告使用「史奴比」商
    標已達相關消費者知悉之程度，而與據以異議等商標商品得
    以區辨，並無混淆誤認之虞，是以，據以異議等商標較諸系
    爭商標而言係消費者較熟悉之商標一節足堪認定。
  (五)據以異議「SNOOPY及圖」、「史努比」、「史奴比」、卡通
    狗圖等商標經參加人廣泛使用而達高度著名之程度，其識別
    性極高，二造商標圖樣於外觀、觀念或讀音上構成近似，據
    以異議商標且屬我國消費者較熟悉之商標，自應給予較大之
    保護。又系爭商標指定使用於「動物用奶粉、動物飼料、幼
    犬飼料、貓飼料、成犬飼料、貓食、狗餅乾、寵物用飲料、
    寵物用飼料、動物食用蛋白質、鳥食、寵物用沙、動物棲息
    用之乾草、貓砂、寵物棲息用品、家畜動物用墊草、盆景、
    狗、貓」等商品係屬一般家庭飼養寵物之用品，與據以異議
    等商標經參加人授權他人產銷多樣化商品中之寵物用品（如
    寵物玩具、寵物食品等），係屬相關聯之商品，且考量參加
    人長期以來多角化經營之情形，一般消費者極有可能誤認二
    商標之商品為同一來源，或者誤認二商標之使用人間存在關
    係企業、授權關係、加盟關係或其他類似關係，而產生混淆
    誤認情事，揆諸前開說明，系爭商標之註冊，自有前揭商標
    法第23條第1項第12款規定之適用。
  (六)至原告舉出系爭商標圖形及中文「史奴比」是取自其71年在
    被告獲准之註冊第200889、203245、215017、216465、3292
    71、336915、553561號等「史奴比及圖」商標，除與案外人
    之註冊第143437號「史奴比」商標、註冊第243984號「史樂
    比及圖」商標及參加人所有註冊第248609號「史諾比」等商
    標有併存註冊之情事外，並與參加人之註冊第823916、8281
    90、681862、685405、0000000、405228號等商標併存於第3
    、16、20、24類商品等節，核屬另案問題，況案外人納斯貝
    克股份有限公司註冊第143437號商標業經被告以該商標有繼
    續停止使用已滿3年之事實而廢止其註冊在案；又所舉改制
    前行政法院79年判字第1086號判決，係就另案所為論斷，本
    案考量系爭商標於95年3月2日提出申請註冊時，據以異議等
    商標識別性及著名性極高，且參加人產銷商品已朝向多角化
    經營等因素，原告再以近似於據以異議等商標之中文「史奴
    比」作為系爭商標一部分申請註冊，指定使用於「動物用奶
    粉、動物飼料」等商品，應有致相關消費者產生混淆誤認之
    虞。另原告舉出附件7、8、9於加拿大、新加坡、法國、中
    國大陸獲准註冊及於中國大陸異議復審終局裁定認定與據以
    異議商標不構成混淆之虞等節，縱然屬實，惟各國法制各異
    ，事實認定基礎不同，原告尚難比附援引執為本件有利之論
    據，原告所持理由自不足採認。
  (七)並聲明：1.駁回原告之訴；2.訴訟費用由原告負擔。
四、參加人之主張：據以異議等商標是著名商標，保護範圍比較
    大，且本件指定在寵物用品，商品單價不高，消費者不會很
    注意，故易於混淆誤認，且原告申請系爭商標於數個商品類
    別，基本上會造成一般消費者混淆誤認而有攀附的問題。並
    聲明：1.駁回原告之訴；2.訴訟費用由原告負擔。
五、按商標「相同或近似於他人著名商標或標章，有致相關公眾
    混淆誤認之虞，或有減損著名商標或標章之識別性或信譽之
    虞者」，不得註冊，商標法第23條第1 項第12款定有明文。
    本件參加人主張系爭商標違反商標法第23條第1項第12款至
    第14款規定而提起異議，嗣經被告以系爭商標之註冊有同條
    項第12款之適用，而撤銷其註冊，訴願決定亦同此認定而駁
    回原告之訴願，原告遂提起本件訴訟，請求撤銷原處分及訴
    願決定。是本件爭點為：系爭商標是否違反商標法第23條第
    1項第12 款規定而不得註冊？茲析述如下：
  (一)系爭商標與據以異議等商標高度近似：
    1.系爭商標係由一內置二孩童圖案之圓形圖形及中文印刷字
      體由左至右排列「寶貝史奴比」上下併列組合而成，據以
      異議等商標圖樣則由中文「史努比」、或外文「SNOOPY」
      、或（及）一卡通狗圖形所構成，而「SNOOPY 」及其卡
      通狗圖形乃美籍之查爾斯．舒茲（Charles M. Schulz）
      於西元1950年在「花生漫畫」中所創設之角色。系爭商標
      圖樣與據以異議等商標圖樣相較，其圖樣或皆有相同或相
      似之中文「史奴比」或「史努比」，或系爭商標圖樣之中
      文「史奴比」與據以異議等商標圖樣之外文「SNOOPY」或
      中文「史努比」讀音相近。
    2.雖系爭商標另有一內置有二孩童上半身圖案之圓形圖，且
      於中文「史奴比」前另有中文「寶貝」二字，惟其中孩童
      圖形部分係採用寫實描繪，乍見之下較無法使人對其圖形
      留下深刻印象，至其文字之「寶貝」為習知習見之形容字
      詞，通常用以形容貴重或特別寵愛之人事物，是以「寶貝
      史奴比」一詞寓有令人特別寵愛的史奴比之意，該組合字
      詞相較於「史奴比」而言，並未產生一獨立之字義，故仍
      應以「史奴比」為其主要字詞，是以其整體圖樣於連貫唱
      呼之際，予相關消費者印象深刻之部分仍為中文「史奴比
      」。而據以異議等商標圖樣之中文「史努比」、或外文「
      SNOOPY」原非我國國人習見習知之文字，佐以據以異議等
      商標經參加人長期、持續、廣泛地使用於各類商品，予人
      印象深刻，已具相當之識別性。是以，兩造商標之讀音、
      觀念即為相近，異時異地隔離整體觀察，及於交易連貫唱
      呼之際，實易予人有同一或系列商標之聯想，而構成近似
      之商標。
  (二)據以異議等商標為著名商標：
  1.商標法第23條第1 項第12款規定所稱著名，係指有客觀證據
    足以認定該商標或標章已廣為相關事業或消費者所普遍認知
    者，商標法施行細則第16條定有明文。著名商標之認定時點
    ，依商標法第23條第2項之規定係以申請時為準，亦即據以
    異議等商標是否著名，應以系爭商標申請時點作為判斷基準
    。又商標是否著名及其著名之程度並非一成不變，而係隨商
    標權人所投入之廣告費用及行銷努力而有所變動，商標權人
    行銷使用之期間愈長、範圍及地域愈廣，該商標原則上即愈
    有可能達到相關事業或消費者普遍認知之著名程度。
  2.經查，「SNOOPY」及其卡通狗圖形乃美籍查爾斯．舒茲君（
    Charles M. Schulz）於西元1950年在「花生漫畫」中所創
    設之角色。50多年來，該「SNOOPY」系列漫畫透過持續於報
    紙上連載及以漫畫、卡通等形式於全球各地廣泛流傳，獲得
    廣大讀者之支持及喜愛。且參加人亦以該外文「SNOOPY」及
    卡通狗圖形作為商標圖樣，於全球70多國申准商標之註冊，
    並將之廣泛（授權）使用於各項商品（其被授權廠商遍及全
    球各地，授權之商品或服務範圍亦十分廣闊，包括寢具、家
    具、寵物玩具、用品及寵物食品等多樣性之商品及服務）。
    而在國內方面，參加人及其授權廠商除自72年起即使用中文
    「史奴比」作為「SNOOPY」之中譯文行銷使用其鞋子等商品
    外，參加人亦以前述卡通狗圖形、外文「SNOOPY」或其讀音
    相近之中譯文「史努比」及「史諾比」等，自73年起陸續於
    國內申准註冊第248609號、第248610號及第433126號等多件
    商標。又為積極行銷「SNOOPY」系列商標商品（包括文具、
    玩具、衣服、拖鞋、機車、大哥大配件、食品、飲料、寢具
    、旅行箱、手提袋、手錶、電腦周邊商品、衛浴用品、烤箱
    、木燈、寵物用品等上千種商品），參加人除透過自由時報
    、聯合報、「BANG」、「Taipei Walker」等報章雜誌及捷
    運車廂廣告看板宣傳廣告外，亦分別於89年、91年及93年間
    舉辦「史努比50週年GO-GO-PARTY!」（包括漫畫回顧、「SN
    OOPY爵士音樂舞劇」及經典收藏商品展等多項活動）、「史
    努比聖誕樂園」（包括經典商品展售會及「SNOOPY聖誕音樂
    劇」等多項活動）及「集愛舞舞史努比」（包括商品展售、
    「史努比創意彩繪藝術雕座」及「SNOOPY歌舞秀」等多項活
    動）等大型行銷活動，而該等活動及SNOOPY（史努比）相關
    商品亦皆透過各大電視、報章雜誌及電子媒體密集宣傳報導
    。復因SNOOPY卡通狗圖形及其相關商品經長期廣泛行銷而深
    獲相關消費者之喜愛，95年臺中市元宵節燈會更以「史努比
    」作為主燈之造型。凡此，有參加人檢送之商標註冊資料、
    宣傳行銷活動資料、報章雜誌、電子媒體報導資料、被授權
    商品清單及廠商名單等證據資料可證（附於原處分卷之外放
    證物袋內附件5、7至22、25、26），是以於系爭商標95年3
    月2日申請註冊時，據以異議等商標所表彰之信譽，已為國
    內相關事業或消費者所普遍認知並臻著名。
  (三)按所謂「有致相關消費者混淆誤認之虞者」，係指兩商標因
    相同或構成近似，致使相關消費者誤認為同一商標，或雖不
    致誤認兩商標為同一商標，但極有可能誤認兩商標之商品／
    服務為同一來源之系列商品／服務，或誤認兩商標之使用人
    間存在關係企業、授權關係、加盟關係或其他類似關係而言
    。而判斷有無混淆誤認之虞，則應參酌商標識別性之強弱、
    商標之近似及商品／服務關聯性、先權利人多角化經營之情
    形、相關消費者對各商標熟悉程度、系爭商標之註冊申請是
    否善意、相關消費者重疊之可能性等相關因素之強弱程度、
    相互影響關係及各因素等綜合認定是否已達有致相關消費者
    產生混淆誤認之虞。茲審酌如下：
  1.商品或服務是否同一或類似：
    系爭商標指定使用於「動物用奶粉、動物飼料、幼犬飼料、
    貓飼料、成犬飼料、貓食、狗餅乾、寵物用飲料、寵物用飼
    料、動物食用蛋白質、鳥食、寵物用沙、動物棲息用之乾草
    、貓砂、寵物棲息用品、家畜動物用墊草、盆景、狗、貓」
    商品，而據以異議第1188104號商標係指定使於商標法施行
    細則第13條所定商品及服務分類表第20、21、24、28、29、
    30、32類商品（詳如附圖三所示），其中第20類所指定使用
    之「寵物用床墊」及「家畜用墊草」，即與系爭商標所指定
    使用之「寵物棲息用品」，在功能、材料、產製者具有共同
    或關聯之處，依一般社會通念及市場交易情形，易使商品消
    費者誤認其為來自相同或雖不相同但有關聯之來源，而為高
    度類似之商品。
  2.商標識別性之強弱：
    「史奴比」三個中文字於各別獨立使用時，雖均有其固有之
    意義，然合併使用時，並無任何既有之意義，而非固有之辭
    彙，嗣經查爾斯．舒茲於西元1950年所首創使用據以異議等
    「SNOOPY及圖」、「史努比」、「史奴比」及卡通狗圖等商
    標後，不論「史努比」或「史奴比」，其予人之立即聯想對
    象均為查爾斯．舒茲所創設之卡通狗角色，易言之，倘無查
    爾斯．舒茲創設此一角色，即無此三字合併使用中文字詞，
    其予以消費者印象極為深刻，其識別性極高，是以他人稍有
    攀附，即可能引起購買人產生混淆誤認。
  3.相關消費者對各商標熟悉之程度：
    原告雖主張長期將系爭商標使用，為消費者所知悉云云，並
    提出史奴比系列商標報紙廣告、電視廣告、94至97年商標使
    用證據為證。然觀諸上開報紙廣告，多為原告使用中文「史
    奴比」圖樣而使用於「奶嘴、奶瓶」等嬰幼兒用品商品之廣
    告，其餘新聞報導則為單純文字描述（見本院卷(一)附件6）
    ，無法判斷有何系爭商標使用之情形；至電視廣告資料僅為
    各廣告媒體之收據或統一發票，無從認定廣告內容所使用之
    商標圖樣（見本院卷(一)附件7）；至於附件9之照片影本，其
    中就包裝紙箱部分雖有使用系爭商標圖樣，惟並無任何製造
    或使用日期，其餘商品照片影本則均無系爭商標，更遑論其
    商品包裝均有類似據以異議第1180433號商標之卡通狗頭部
    形狀（見本院卷(一)第190-192頁），上開證據均無法證明系
    爭商標之使用期間長短、區域大小及數量多寡，而不足以證
    明系爭商標所表彰之識別性及信譽，已為國內大部分地區絕
    大多數的一般消費者所普遍認知。反之，據以異議等商標所
    表彰之信譽，既已為國內相關事業或消費者所普遍認知並臻
    著名，業如前述，相關消費者對據以異議等商標自較為熟悉
    。
  4.先權利人多角化經營之情形：
    依參加人所提出之創信股份有限公司（參加人之被授權人）
    「史奴比鞋俱樂部」之宣傳單、卡片、吊牌等資料、儀大股
    份有限公司之「SNOOPY」及卡通狗圖樣資料、全世界被授權
    人名單、被授權人之商品目錄（見原處分卷外放證物袋之附
    件5、7、25、26），中文「史奴比」、「史努比」、外文「
    SNOOPY」及卡通狗圖樣之授權範圍涵蓋主題樂園、餐廳、零
    售商店、書、文具、電動玩具、嬰幼兒用品、奶嘴奶瓶、寢
    具、運動用品、髮飾、照明用燈、沐浴用品、玩具及家庭日
    用品、電腦商品、日曆、衣服、袋子、寵物用品（食物）、
    鐘錶、珠寶、電影及電視節目等多樣性的商品及服務，參加
    人確有多角化經營之情事，足見據以異議等商標所使用之商
    品並非限定於特定消費族群或特定之販售場所，他人倘使用
    中文「史奴比」、「史努比」等字樣作為其商標，極易使消
    費者聯想為參加人或其授權之商品。
  5.原告雖提出財團法人中華工商研究院所出具之「寶貝史奴比
    及圖商標權市場調查研究報告書」（見本院卷(二)附件21），
    擬證明系爭商標當不致消費者有混淆誤認之虞云云。然其調
    查期間為98年9月3日至同年11月12日，自不得作為系爭商標
    於95年3月2日申請註冊時是否與據以異議等商標相同或近似
    而有致相關公眾混淆誤認之虞之佐證。
  6.至原告另舉其多件「史奴比」註冊商標，及行政法院79年度
    判字第1086號判決以證明有與據以異議等商標於市場上併存
    使用之事實，另以訴外人臺灣優生股份有限公司之史奴比及
    圖商標，主張「史奴比」業經廣泛使用於他類不同服務及商
    品，故排他性較低云云。經核原告所主張其餘註冊商標之圖
    樣所指定使用之商品或服務與系爭商標不同，且案外人納斯
    貝克股份有限公司註冊第143437號商標業經被告以該商標有
    繼續停止使用已滿3年之事實而廢止其註冊在案，又所舉改
    制前行政法院79年度判字第1086號判決，係就另案所為論斷
    ，況前揭判決係於79年7月6日宣示，迄今已近20年，無從逕
    以前揭判決所認定之個案事實，執為本件系爭商標與據以異
    議等商標並無致相關消費者混淆誤認之虞之佐證。至原告又
    主張其於加拿大、新加坡、法國、中國大陸獲准註冊，及於
    中國大陸異議復審終局裁定認定與據以異議等商標不構成混
    淆之虞云云，並提出他國註冊資料、大陸地區商標異議裁定
    書為證，然各國法制各異，事實認定基礎不同，原告自不能
    以他國商標註冊或商標異議案件，主張得為比附援引，要求
    作相同有利之結論。
  (四)經衡酌系爭商標與據以異議等商標之近似程度高，且系爭商
    標之識別性亦甚高，兩造商標之商品高度類似，另據以異議
    等商標業經參加人及其授權廠商長期持續於國內多角化行銷
    使用，且其著名程度頗高，故較系爭商標為消費者所熟知等
    情事綜合判斷，足認系爭商標近似於著名商標，而有致相關
    公眾混淆誤認之虞，依前揭商標法第23條第1項第12前段規
    定，自不得註冊。
六、綜上所述，系爭商標有商標法第23條第1 項第12款規定不得
    註冊之情形。被告所為系爭商標註冊應予撤銷之處分，於法
    並無不合，訴願決定予以維持，亦無違誤，原告徒執前詞，
    聲請撤銷原處分及訴願決定，為無理由，應予駁回。
七、兩造其餘攻擊防禦方法均與本件判決結果不生影響，故不逐
    一論述，併此敘明。
據上論結，本件原告之訴為無理由，爰依行政訴訟法第98條第1
項前段，判決如主文。
中    華    民    國    98    年    12    月   24     日
                      智慧財產法院第一庭
                            審判長法  官  李得灶
                                  法  官  王俊雄
                                  法  官  林欣蓉
上為正本係照原本作成。
如不服本判決，應於送達後20日內向本院提出上訴狀並表明上訴
理由，如於本判決宣示後送達前提起上訴者，應於判決送達後20
日內補提上訴理由書（須按他造人數附繕本）。
中    華    民    國    98    年    12    月   24     日
                                  書記官  周其祥


司法院資訊處製作；財團法人民間司法改革基金會備份。
